【裁判字號】    97,台抗,214
【裁判日期】    970320
【裁判案由】    煙毒等罪減刑及定應執行刑
【裁判全文】
最高法院刑事裁定              九十七年度台抗字第二一四號
抗 告 人  甲○○
上列抗告人因煙毒等罪案件，不服台灣高等法院台中分院中華民
國九十六年十二月三十一日減刑及定應執行刑之裁定（九十六年
度聲減字第三六二五號），提起抗告，本院裁定如下：
    主  文
原裁定撤銷，應由台灣高等法院台中分院更為裁定。
    理  由
本件原裁定以抗告人甲○○之聲請意旨略稱：抗告人因犯原裁定
附表一所示各罪，經判刑確定在案，其中編號一、四所示二罪，
犯罪時間在民國九十六年四月二十四日以前，合於中華民國九十
六年罪犯減刑條例有關減刑之規定，爰依法聲請減刑，並就原裁
定附表一、二所示各罪定其應執行之刑等語。但查抗告人所犯原
裁定附表一編號一、二、三所示各罪，應執行有期徒刑十年，於
八十五年七月三十日假釋出監。因抗告人於假釋期間內再犯原裁
定附表一編號四所示賭博罪，經撤銷假釋，並執行殘刑七年九月
十六日，於九十五年十月三日執行期滿；復自九十五年十月四日
起執行賭博罪所處之刑，九十六年四月三日執行期滿，有台灣高
等法院被告前案紀錄表可稽。抗告人所犯上開各罪，既經執行完
畢，自不得減刑。因認其聲請為無理由，裁定予以駁回，固非無
見。惟按，因撤銷假釋執行殘餘刑期，其撤銷之原因事實發生在
八十六年刑法第七十九條之一修正施行前者，依修正前之刑法第
七十九條之一規定合併計算其殘餘刑期與他刑應執行之期間，刑
法施行法第七條之一第二項前段定有明文。經核卷存之台灣高等
法院被告前案紀錄表及執行指揮書影本等資料，抗告人因犯原裁
定附表一編號一、二、三所示各罪，應執行有期徒刑十年，於八
十二年五月十五日入監執行，八十五年七月三十日假釋出監，假
釋中付保護管束，至九十三年五月十六日期滿。嗣因抗告人於假
釋期間內之八十六年二月間再犯原裁定附表一編號四所示賭博罪
，經撤銷假釋，並自八十七年十二月十八日起執行前案殘刑七年
九月十六日，至九十五年十月三日執行期滿；復自九十五年十月
四日起接續執行賭博罪所處之刑，九十六年四月三日執行期滿；
再自九十六年四月四日起接續執行原裁定附表二所示違反槍砲彈
藥刀械管制條例等各罪應執行之刑，指揮書記載執行完畢日期為
一０八年九月三十日。此項資料如果無訛，抗告人於八十六年二
月間再犯賭博罪，其撤銷假釋之原因事實既發生在八十六年十一
月二十六日刑法第七十九條之一修正施行前，依前揭規定，應依
修正前之規定合併計算其殘餘刑期與他刑應執行之期間，且原裁
定附表一各罪與附表二各罪係接續執行，似無從予以割裂，能否
認原裁定附表一編號一、四所示二罪之刑已經執行完畢而不得減
刑，仍有再事探求餘地。抗告意旨指摘原裁定不當，為有理由，
自應予撤銷，由原法院更為適當之裁定。
據上論結，應依刑事訴訟法第四百十三條前段，裁定如主文。
中    華    民    國  九十七  年    三    月   二十   日
                      最高法院刑事第十二庭
                          審判長法官  花  滿  堂
                                法官  黃  正  興
                                法官  陳  東  誥
                                法官  林  錦  芳
                                法官  黃  梅  月
      本件正本證明與原本無異
                                      書  記  官
中    華    民    國  九十七  年    三    月  二十一  日
                                                    ｍ


司法院資訊處製作；財團法人民間司法改革基金會備份。
